臺灣高等法院臺中分院刑事裁定　
110年度聲字第1490號

聲  請  人  臺灣高等檢察署臺中檢察分署檢察官     
受  刑  人  莊維隆



上列聲請人因受刑人數罪併罰有二裁判以上，聲請定其應執行之
刑（聲請案號：110年度執聲字第696號），本院裁定如下：
    主  文
莊維隆因犯如附表所示各罪所處之刑，應執行有期徒刑拾捌年拾
月。
    理  由
一、聲請意旨略以：受刑人莊維隆（下稱受刑人）因毒品危害防
    制條例數罪，先後經判決確定如附表。數罪中雖有刑法第50
    條第1項但書所列情形，惟受刑人已請求檢察官聲請定應執
    行刑，有臺灣臺中地方檢察署請求定應執行刑調查表足稽，
    應依刑法第50條第2項、第53條、第51條第5款規定，定其應
    執行之刑。爰依刑事訴訟法第477條第1項聲請裁定等語。
二、按數罪併罰，有二裁判以上者，依第51條之規定，定其應執
    行之刑；又數罪併罰，分別宣告其罪之刑，如宣告多數有期
    徒刑者，於各刑中之最長期以上，各刑合併之刑期以下，定
    其刑期，但不得逾30年。刑法第53條、刑法第51條第5款分
    別定有明文。另按數罪併罰之定應執行之刑，係出於刑罰經
    濟與責罰相當之考量，並非予以犯罪行為人或受刑人不當之
    利益，為一種特別的量刑過程，相較於刑法第57條所定科刑
    時應審酌之事項係對一般犯罪行為之裁量，為定應執行刑之
    宣告，乃對犯罪行為人本身及所犯各罪之總檢視，除應考量
    行為人所犯數罪反應出之人格特性，並應權衡審酌行為人之
    責任與整體刑法目的及相關刑事政策，在量刑權之法律拘束
    性原則下，依刑法第51條第5款之規定，採限制加重原則，
    以宣告各刑中之最長期為下限，各刑合併之刑期為上限，但
    最長不得逾30年，資為量刑自由裁量權之外部性界限，並應
    受法秩序理念規範之比例原則、平等原則、責罰相當原則、
    重複評價禁止原則等自由裁量權之內部抽象價值要求界限之
    支配，以使輕重得宜，罰當其責，俾符合法律授與裁量權之
    目的，以區別數罪併罰與單純數罪之不同，兼顧刑罰衡平原
    則（最高法院100年度台抗字第440號裁定意旨參照）。
三、經查，本件受刑人所犯如附表所示各罪，經臺灣臺中地方法
    院、本院及最高法院分別判處如附表所示之刑，均經確定在
    案，有上開案件裁判書及臺灣高等法院被告前案紀錄表等附
    卷可稽。其中附表編號1所示之罪為得易科罰金、得易服社
    會勞動之罪；附表編號2至12所示之罪為不得易科罰金之罪
    、不得易服社會勞動之罪，屬刑法第50條第1項但書各款之
    情形。茲受刑人請求檢察官向法院聲請合併定應執行刑，有
    受刑人民國110年5月6日所簽立之臺灣臺中地方檢察署是否
    請求定應執行刑調查表1份在卷足憑。而受刑人所犯如附表
    所示各罪，其中如附表編號1至9所示部分，前經本院以110
    年度聲字第898號刑事裁定合併定應執行刑為有期徒刑2年8
    月確定；附表編號10至12所示部分，前經本院以109年度上
    訴字第118、128號刑事判決合併定應執行刑為有期徒刑17年
    6月確定，有前揭刑事裁判書及臺灣高等法院被告前案紀錄
    表各乙份附卷可參。上開刑事判決所定應執行之刑，雖將因
    本院所為本件定應執行刑裁定而當然失效，惟揆諸前揭說明
    ，本院審核相關案卷，認檢察官聲請為正當，並考量自由裁
    量之範圍，應受內部性界限及不利益變更禁止原則之拘束，
    更不得重於原裁判原定之應執行刑，使受刑人陷於更不利之
    結果，爰參酌原確定判決之定執行刑情形，並衡酌受刑人所
    犯各罪之犯罪類型、時間、手段、動機、侵害法益種類，及
    前揭所述之比例原則、責罰相當原則等自由裁量權之內部性
    界限等情，而為整體評價後，合併定其應執行之刑如主文所
    示。
四、據上論結，爰依刑事訴訟法第477條第1項，刑法第53條、第
    50條第2項、第51條第5款，裁定如主文。 
中　　華　　民　　國　　110 　年　　6 　　月　　4 　　日
           刑事第十一庭　審判長法　官　張  意  聰
                               法　官　陳  慧  珊
                               法　官　田  德  煙
以上正本證明與原本無異。
如不服本裁定，得於收受送達後五日內向本院提出抗告書狀（須
附繕本）。
                               書記官  林  賢  慧 

中　　華　　民　　國　　110 　年　　6 　　月　　7 　　日
受刑人莊維隆定應執行刑案件一覽表     編號  1 2 3 罪名  竊盜 毒品危害防制條例 毒品危害防制條例 宣告刑  有期徒刑3月 有期徒刑9月 有期徒刑7月 犯罪日期  108/03/31 108/03/31 108/03/31 偵查(自訴)機關 年度案號  臺中地檢108年度偵字第10761號 臺中地檢108年度毒偵字第1524號 臺中地檢108年度毒偵字第1524號 最後事實審 法院 臺中地院 臺中地院 臺中地院  案號 108年度沙簡字第275號 108年度訴字第2012號 108年度訴字第2012號  判決日期 108/09/27 108/10/03 108/10/03  確定 判決 法院 臺中地院 臺中地院 臺中地院  案號 108年度沙簡字第275號 108年度訴字第2012號 108年度訴字第2012號  判決 確定日期 108/11/27 108/11/28 108/11/28 是否為得易科罰金之案件  得易科、社勞 不得易科、社勞 不得易科、社勞 備註  臺中地檢108年度執字第17108號 1、（編號1～7應執行2年，109執更1645） 2、(編號1～9定應執行刑2年8月，110執更1646) 臺中地檢108年度執字第17149號 1、（編號1～7應執行2年，109執更1645） 2、(編號1～9定應執行刑2年8月，110執更1646) 臺中地檢108年度執字第17149號 1、（編號1～7應執行2年，109執更1645） 2、(編號1～9定應執行刑2年8月，110執更1646)      編號  4 5 6 罪名  毒品危害防制條例 毒品危害防制條例 毒品危害防制條例 宣告刑  有期徒刑11月 有期徒刑7月 有期徒刑9月 犯罪日期  108/04/09 108/04/09 108/01/08 偵查(自訴)機關 年度案號  臺中地檢108年度毒偵字第2153號 臺中地檢108年度毒偵字第2153號 臺中地檢108年度毒偵字第426號 最後事實審 法院 中高分院 中高分院 中高分院  案號 108年度上訴字第2130號 108年度上訴字第2130號 108年度上訴字第2229號  判決日期 108/11/14 108/11/14 108/11/19  確定 判決 法院 中高分院 中高分院 中高分院  案號 108年度上訴字第2130號 108年度上訴字第2130號 108年度上訴字第2229號  判決 確定日期 108/12/02 108/11/14 108/12/09 是否為得易科罰金之案件  不得易科、社勞 不得易科、社勞 不得易科、社勞 備註  臺中地檢108年度執字第17425號 1、（編號1～7應執行2年，109執更1645） 2、(編號1～9定應執行刑2年8月，110執更1646) 臺中地檢108年度執字第17425號 1、（編號1～7應執行2年，109執更1645） 2、(編號1～9定應執行刑2年8月，110執更1646) 臺中地檢109年度執字第1770號 1、（編號1～7應執行2年，109執更1645） 2、(編號1～9定應執行刑2年8月，110執更1646)      編號  7 8 9 罪名  毒品危害防制條例 毒品危害防制條例 毒品危害防制條例 宣告刑  有期徒刑7月 有期徒刑9月（4罪） 有期徒刑7月 犯罪日期  108/01/08 108/01/16 108/03/15 108/03/26 108/04/03 108/03/02 偵查(自訴)機關 年度案號  臺中地檢108年度毒偵字第426號 臺中地檢108年度偵字第10982、14236、14786、15825號 臺中地檢108年度偵字第10982、14236、14786、15825號 最後事實審 法院 中高分院 臺中地院 臺中地院  案號 108年度上訴字第2229號 108年度訴字第1296、1481號 108年度訴字第1296、1481號  判決日期 108/11/19 108/11/12 108/11/12  確定 判決 法院 中高分院 臺中地院 臺中地院  案號 108年度上訴字第2229號 108年度訴字第1296、1481號 108年度訴字第1296、1481號  判決 確定日期 108/11/19 108/11/29 108/11/29 是否為得易科罰金之案件  不得易科、社勞 不得易科、社勞 不得易科、社勞 備註  臺中地檢109年度執字第1770號 1、（編號1～7應執行2年，109執更1645） 2、(編號1～9定應執行刑2年8月，110執更1646) 臺中地檢109年度執字第5457號 (編號1～9定應執行刑2年8月，110執更1646) 臺中地檢108年度執字第5457號 (編號1～9定應執行刑2年8月，110執更1646) 
編號  10 11 12 罪名  毒品危害防制條例 毒品危害防制條例 毒品危害防制條例 宣告刑  有期徒刑15年4月(4罪) 有期徒刑15年3月（3罪） 有期徒刑15年2月(3罪) 犯罪日期  108/02/24 108/03/02 108/04/04 108/04/07 108/03/14 108/03/20 108/04/06  108/04/04 108/04/07 108/04/09 偵查(自訴)機關 年度案號  臺中地檢108年度偵字第10982、14236、14786、15825號 臺中地檢108年度偵字第10982、14236、14786、15825號 臺中地檢108年度偵字第10982、14236、14786、15825號 最後事實審 法院 中高分院 中高分院 中高分院  案號 109年度上訴字第118、128號 109年度上訴字第118、128號 109年度上訴字第118、128號  判決日期 109/07/29 109/07/29 109/07/29  確定 判決 法院 最高法院 最高法院 最高法院  案號 110年度台上字第1985、1986號 110年度台上字第1985、1986號 110年度台上字第1985、1986號  判決 確定日期 110/03/09 110/03/09 110/03/09 是否為得易科罰金之案件  不得易科、社勞 不得易科、社勞 不得易科、社勞 備註  臺中地檢109年度執字第4907號（編號10～12應執行17年6月） 臺中地檢109年度執字第4907號（編號10～12應執行17年6月） 臺中地檢109年度執字第4907號（編號10～12應執行17年6月）